臺灣雲林地方法院刑事判決
110年度交易字第304號
公  訴  人  臺灣雲林地方檢察署檢察官
被      告  朱柏宇


上列被告因公共危險案件，經檢察官提起公訴（110 年度偵字第
3064號），被告就被訴事實為有罪之陳述，經告知簡式審判程序
意旨，並聽取公訴人及被告之意見後，本院裁定行簡式審判程序
，判決如下：
    主      文
朱柏宇駕駛動力交通工具而吐氣所含酒精濃度達每公升零點二五
毫克以上，處有期徒刑參月，如易科罰金，以新臺幣壹仟元折算
壹日。
    事實及理由
壹、犯罪事實
    朱柏宇自民國110 年3 月7 日下午5 時許至同日晚間8 時許
    止，在雲林縣虎尾鎮某友人之住處內飲用酒類若干後，竟基
    於酒後駕駛動力交通工具之犯意，於同日晚間8 時許，駕駛
    車牌號碼000-0000號自用小客車而行駛於道路上。嗣朱柏宇
    於同日晚間9 時33分許，駕駛上開車輛沿雲林縣斗南鎮建國
    二路由西往東方向行駛，行經建國二路與大同路之交岔路口
    時，貿然闖越紅燈，適蘇政輝騎乘車牌號碼000-000號普通
    重型機車，沿雲林縣斗南鎮大同路由北往南方向行經上開交
    岔路口，朱柏宇所駕駛之車輛因而與蘇政輝騎乘之機車相撞
    ，致蘇政輝人車倒地，並受有左側肱骨上端閉鎖性骨折、右
    膝擦傷5*5公分、右手擦傷約1*1公分、左額撕裂傷約2*1公
    分、左膝擦傷約8*7公分、左手擦傷約1*1公分及右腰10*3公
    分擦傷之傷害（所涉過失傷害部分，因蘇政輝撤回告訴，由
    臺灣雲林地方檢察署檢察官以110 年度偵字第3064號撤回起
    訴）。嗣經警於同日晚間11時54分許，對朱柏宇施以吐氣酒
    精濃度測試，測得其吐氣所含酒精濃度達每公升0.50毫克，始
    悉上情。
貳、程序部分
    本案被告朱柏宇所犯之罪，非死刑、無期徒刑、最輕本刑為
    3 年以上有期徒刑之罪，或高等法院管轄第一審之案件，被
    告於審理程序中，就前揭被訴事實為有罪之陳述，經告以簡
    式審判程序之旨，並聽取被告與公訴人之意見後，本院認無
    不得或不宜改依簡式審判程序進行之處，爰依刑事訴訟法第
    273 條之1 第1 項、第284 條之1 規定，裁定本案行簡式審
    判程序。是本案之證據調查，依刑事訴訟法第273 條之2 規
    定，不受同法第159 條第1 項、第161 條之2 、第161 條之
    3 、第163 條之1 及第164 條至第170 條規定之限制，合先
    敘明。
參、認定犯罪事實所憑之證據及理由
    上開犯罪事實，業據被告坦承不諱（偵卷第6 至8 、62至64
    頁、本院卷第33、35頁），核與證人即被害人蘇政輝證述之
    內容相符（偵卷第9 至11、50頁），並有天主教若瑟醫療財
    團法人若瑟醫院診斷證明書（偵卷第12頁）、被告之雲林縣
    警察局斗南分局道路交通事故當事人酒精測定紀錄表（偵卷
    第13頁）、雲林縣警察局舉發違反道路交通管理事件通知單
    （偵卷第14頁）、雲林縣警察局斗南分局道路交通事故現場
    圖、道路交通事故調查報告表㈠、㈡（偵卷第16至17頁反面）
    、現場暨車損照片、路口監視器影像電磁紀錄暨截圖（偵卷
    第18至34頁，光碟置於偵卷卷底光碟存放袋內）、車輛詳細
    資料報表、證號查詢汽（機）車駕駛人查詢結果 （偵卷第3
    7至40頁）、財團法人工業技術研究院呼氣酒精測試器檢定
    合格證書（偵卷第65頁）在卷可憑，足認被告上揭任意性自
    白與事實相符，應可採信。本案事證明確，被告犯行洵堪認
    定，應依法論科。
肆、論罪科刑
一、核被告所為，係犯刑法第185 條之3 第1 項第1 款之駕駛動
    力交通工具而吐氣所含酒精濃度達每公升零點二五毫克以上
    之罪。
二、爰審酌被告酒後駕駛車輛足以造成注意能力減低，提高重大
    違反交通規則之可能，除增加其他用路人無端風險，亦有危
    及被告自身安全之虞，且交通事故動輒造成死傷，其潛在之
    危害性不言可喻，況政府已對禁止酒駕行為大力宣導，並嚴
    加取締，被告對此危險性應有認識，卻輕忽危險駕駛可能造
    成死傷結果，於飲酒後吐氣所含酒精濃度達每公升0.50毫克
    （MG/L），已超出本罪規定不能安全駕駛動力交通工具之吐
    氣所含酒精濃度標準，仍貿然駕車行駛於道路上，足見其心
    存僥倖，任意觸法，置己身及其他用路人之生命、身體、財
    產損失於不顧，且本案也與被害人發生交通事故之實害，本
    應予以嚴懲，惟念及被告本案為酒駕初犯，且坦承犯行之犯
    後態度，兼衡被告自陳為國中肄業之智識程度，未婚無子女
    ，目前是以駕駛砂石車為業，每月收入約新臺幣7 萬元之家
    庭生活經濟狀況，並考量檢察官對被告刑度之意見、被告已
    與被害人達成調解（本院卷第43頁）等一切情狀，量處如主
    文所示之刑，並諭知易科罰金之折算標準，以資懲儆。
據上論斷，應依刑事訴訟法第273 條之1 第1 項、第299 條第1
項前段，刑法第185 條之3 第1 項第1 款、第41條第1 項前段，
刑法施行法第1 條之1 第1 項，判決如主文。 
本案經檢察官周至恒提起公訴，檢察官謝宏偉到庭執行職務。
中　　華　　民　　國　　110 　年　　9 　　月　　30　　日
                  刑事第八庭    法  官  陳育良
以上正本證明與原本無異。
如不服本判決應於收受判決後 20 日內向本院提出上訴書狀，並
應敘述具體理由；其未敘述上訴理由者，應於上訴期間屆滿後20
 日內向本院補提理由書（均須按他造當事人之人數附繕本）。
「切勿逕送上級法院」。
                                 書記官  王姵珺
中　　華　　民　　國　　110 　年　　10　　月　　4 　　日
附錄本案論罪科刑法條全文
中華民國刑法第185 條之3
駕駛動力交通工具而有下列情形之一者，處二年以下有期徒刑，
得併科二十萬元以下罰金：
一、吐氣所含酒精濃度達每公升零點二五毫克或血液中酒精濃度
    達百分之零點零五以上。
二、有前款以外之其他情事足認服用酒類或其他相類之物，致不
    能安全駕駛。
三、服用毒品、麻醉藥品或其他相類之物，致不能安全駕駛。
因而致人於死者，處三年以上十年以下有期徒刑；致重傷者，處
一年以上七年以下有期徒刑。
曾犯本條或陸海空軍刑法第五十四條之罪，經有罪判決確定或經
緩起訴處分確定，於五年內再犯第一項之罪因而致人於死者，處
無期徒刑或五年以上有期徒刑；致重傷者，處三年以上十年以下
有期徒刑。